【裁判字號】    89,上易,735
【裁判日期】    890331
【裁判案由】    傷害等
【裁判全文】
臺灣高等法院刑事判決                            八十九年度上易字第七三五號
    上  訴  人  臺灣臺北地方法院檢察署檢察官
    上  訴  人
    即  被  告  丙○○
右上訴人因被告傷害等案件，不服臺灣臺北地方法院八十九年度易字第三一號，中華
民國八十九年一月二十五日第一審判決（起訴案號：臺灣臺北地方法院檢察署八十八
年度偵字第二三六○一號）提起上訴，本院判決如左：
    主      文
上訴駁回。
    事      實
一、丙○○於民國（下同）八十八年九月八日上午七時五十分許，在台北市興雅國小
    附近即台北市○○區○○路一段八三巷內，因行車細故與甲○○發生口角，丙○
    ○竟自其所駕駛之車牌ＤＰ－四五八三號自用小客車內，拿出汽車枴杖鎖，先在
    前開處所，為不特定人得共見共聞之情形下，公然以「你娘咧」三字經辱罵甲○
    ○，見甲○○未發一語。復另基於普通傷害之故意，持上開枴杖鎖擊打甲○○，
    致甲○○受有右上肢一乘一公分、０．六乘一．五公分外傷之傷害。
二、案經被害人甲○○訴由台北市政府警察局信義分局移送臺灣臺北地方法院檢察署
    檢察官偵查起訴。
    理      由
一、訊據上訴人即被告丙○○固供承曾對被害人口出「你娘咧！擋我前面做什麼」等
    語，惟矢口否認有上開傷害之犯行，辯稱伊只罵一句就走，枴杖鎖只拿下去，沒
    打被害人，不知被害人為何受傷，他的傷有問題云云。然查右揭事實，業據被害
    人甲○○於警訊、偵查中指訴歷歷，復有台北市立忠孝醫院驗傷診斷書附卷可稽
    ，且查證人即興雅國小校警乙○○於偵查中具結證稱：當天早上告訴人有到校警
    室告訴我，因為他在學校巷道旁擋車，有人不服氣，用鎖打他，並叫我趕快報警
    ，他有將手臂顯示給我看，告訴我有受傷，至於他是否手臂有傷，我記不得了等
    語（見偵卷第四十一頁反面），依一般常情判斷，若被害人未受傷，何敢將手臂
    示人，況被告當時確持有枴杖鎖一節，亦為被告所供認，被害人受傷之部位又符
    合被害人於偵查中所訴被告持枴杖鎖揮過來時，其以右手臂擋在前等情，且上開
    驗傷診斷書上所載之驗傷日期八十八年九月八日上午十時五十分，距案發當日僅
    為三小時，尚難認被害人之傷痕係事後造假，故綜上所述，被告所辯，顯係事後
  卸責之詞，不足採信，本件事證明確，其犯行堪以認定，應依法論科。
二、核被告所為，係犯刑法第二百七十七條第一項之普通傷害罪、第三百零九條第一
    項公然侮辱罪。又查被告係先以「你娘咧！擋我前面做什麼」等語質問被害人，
    見被害人未發一語，始另行起意，持枴杖鎖毆打被害人，故被告所犯上開二罪間
    ，犯意各別，行為分殊，應分論併罰，公訴人認有方法結果之牽連關係，容有誤
    會，併此敘明。原審以被告犯行明確，依法論以刑法三百零九條公然侮辱罪及刑
    法二百七十七條第一項傷害罪，並審酌被告年輕識淺，一時衝動及其犯罪之目的
    、所受之刺激、手段、品行、智識程度、被害人所受傷害程度非重大及犯罪後之
    態度等一切情狀，分別就公然侮辱罪部分判處罰金壹仟元，如易服勞役，以佰
    元折算壹日，就傷害罪部分判處罰金壹仟伍佰元，如易服勞役，以佰元折算壹
    日，並定其應執行罰金貳仟元，如易服勞役，以佰元折算壹日。原審認事用法
    ，並無不當，量刑亦稱妥適，應予維持，被告丙○○上訴意旨仍執陳詞，指摘原
    判決不當，自無理由，應予駁回。另公訴人上訴意旨指摘原判量刑過輕，亦無理
    由，應予駁回。
據上論斷，應依刑事訴訟法第三百六十八條，判決如主文。
本案經檢察官陳維練到庭執行職務。
中     華     民     國    八十九   年       三       月     三十一     日
                             臺灣高等法院刑事第一庭
                                 審判長法  官  王  振  興
                                       法  官  吳  明  峰
                                       法  官  蔡  光  治
右正本證明與原本無異。
不得上訴。
                                       書記官  王  才  生
中     華     民     國    八十九   年       四       月       六       日
附錄：本案論罪科刑法條全文
刑法第二百七十七條第一項：
傷害人之身體或健康者，處三年以下有期徒刑、拘役或一仟元以下罰金。（罰金部分
應提高十倍）
刑法第三百零九條公然侮辱人者，處拘役或三百元以下罰金。
以強暴犯前項之罪者，處一年以下有期徒刑、拘役或五百元以上罰金。（罰金部分應
提高十倍）


司法院資訊處製作；財團法人民間司法改革基金會備份。
